【裁判字號】    97,國,20
【裁判日期】    981105
【裁判案由】    國家賠償
【裁判全文】
臺灣高雄地方法院民事判決                97年度國字第20號
原      告  乙○○
訴訟代理人  劉思龍律師
複 代理 人  李育任律師
被      告  高雄市政府警察局
法定代理人  甲○○
訴訟代理人  吳建勛律師
            梁宗憲律師
上列當事人間請求國家賠償事件，本院於98年10月22日言詞辯論
終結，判決如下：
    主  文
被告應給付原告新臺幣捌萬元，及自九十七年六月二十日起至清
償日止按週年利率百分之五計算之利息。
原告其餘之訴駁回。
訴訟費用由原告負擔百分之九十五，餘由被告負擔。
本判決第一項得假執行。但被告如以新臺幣捌萬元為原告預供擔
保後，得免為假執行。
原告其餘假執行之聲請駁回。
    事實及理由
一、原告起訴主張：被告所屬刑警大隊偵五隊，因懷疑伊有改造
    槍枝，竟於民國95年6 月13日至伊住處搜索，並於扣得伊所
    有M700P 空氣長槍、811 空氣長槍及SP空氣長槍各1 枝後（
    下稱系爭槍枝），無視於系爭槍枝在客觀上因嚴重漏氣而無
    法試射且無殺傷力，更未待鑑定結果之事實（嗣後經鑑定亦
    無殺傷力，且經檢察官為不起訴處分確定），即違反偵查不
    公開之規定，仍於95年6 月14日在其全球資訊網上公然發佈
    新聞，指稱【網路賣家「天網工作室」假改槍真販賣，以為
    撒下「天羅地網」招攬顧客神不知鬼不覺。天網恢恢，「天
    網工作室」終究難逃法律制裁】，並刊載【刑警大隊偵五隊
    昨日破獲鄭００利用網路販賣槍械、不少買家都透過鄭嫌的
    管道取得距殺傷力支制式、改造空氣長槍、手槍做起生意，
    儼然成為鄭嫌的下游廠商】等欠缺事實根據之內容，而該網
    路資訊經各大報大幅報導，其中蘋果日報、YAHOO 奇摩新聞
    更直指伊之姓名；且被告並舉辦記者會，提供搜索原告住宅
    之畫面予媒體，讓原告肖像未經處理的畫面於新聞播放，致
    伊名譽及商譽均受有莫大損害。被告於不起訴處分確定後亦
    未為任何更正澄清，經伊主動通知後始為更改網頁。詎伊依
    國家賠償法規定請求被告賠償名譽損害及商譽損失，並於各
    大報全國版頭版刊登道歉啟事1 天，竟遭拒絕。爰依國家賠
    償法之規定提起本訴，並聲明：(一)被告應給付原告新臺幣（
    下同）150 萬元，及自本件起訴狀繕本送達翌日起至清償日
    止，按年息5 ％計算之利息；(二)被告應以14號字體刊登道歉
    啟事於蘋果日報、自由時報、中國時報、聯合報之全國版頭
    版1 天；(三)原告願供擔保，請准宣告假執行。
二、被告則以：被告係依遭查獲持有改造槍枝之第三人朱嫌所供
    述其向原告訂購並委請原告改造槍枝之陳述內容，而聲請核
    發搜索票前往原告處所搜索。當場所查扣之系爭槍枝外型與
    朱嫌所有之槍枝均相同，原告亦坦承有販賣槍枝及代為改造
    ，且朱嫌所持有之槍枝經初步鑑定係具殺傷力，在此客觀事
    證顯示原告之嫌疑確屬重大之情形下，依「檢察、警察暨調
    查機關偵辦刑事案件新聞處理注意要點」、「警察機關偵辦
    刑事案件新聞處理注意要點」規定，基於改造之槍枝流入市
    面對社會治安危害重大，為維護公共利益，揭露偵查中之訊
    息而發布新聞，並無過失，亦未違反偵查不公開原則，縱系
    爭槍枝嗣後經鑑定並無殺傷力，原告亦獲不起訴處分確定，
    仍難認被告有不法侵害原告權益之情事。況縱認被告有賠償
    義務，原告所稱商譽損失因其經營之「天網工作室」未經商
    業登記，僅以網路拍賣方式為之，可隨時更換ID重新進行交
    易，自不因而受有任何損害。另被告之網站資訊並未公佈原
    告姓名，其請求名譽損害即在各大報刊登道歉啟事，以回復
    名譽亦無理由等語，資為抗辯。並聲明：(一)原告之訴駁回；
    (二)如受不利判決，願供擔保免為假執行。
三、本件兩造不爭執事項及爭點：
（一）兩造不爭執事項：
    (一)被告所屬刑警大隊偵五隊，因係查獲持有改造槍枝之第三
      人朱嫌所為係向原告訂購並委請原告改造槍枝之供述內容
      ，而聲請核發搜索票前往原告處所搜索。當場所查扣之系
      爭槍枝外型與朱嫌所有之槍枝均相同，原告亦坦承有販賣
      槍枝及代為改造，且朱嫌所持有之槍枝經初步鑑定係具殺
      傷力。嗣系爭槍枝經鑑定結果，因嚴重漏氣而無法試射且
      無殺傷力，檢察官乃對原告為不起訴處分確定。至第三人
      朱嫌部分，則因複鑑結果，亦不具殺傷力而判無罪確定，
      有臺灣高雄地方法院檢察署檢察官95年度偵字第16268 號
      不起訴處分書、臺灣高等法院高雄分院檢察署95年度上職
      議字第3547號處分書可稽，並本院依職權調取該案全卷查
      明屬實。
    (二)被告於95年6 月14日在其全球資訊網上公然發佈新聞，指
      稱【網路賣家「天網工作室」假改槍真販賣，以為撒下「
      天羅地網」招攬顧客神不知鬼不覺。天網恢恢，「天網工
      作室」終究難逃法律制裁】，並刊載【刑警大隊偵五隊昨
      日破獲鄭００利用網路販賣槍械、不少買家都透過鄭嫌的
      管道取得距殺傷力支制式、改造空氣長槍、手槍做起生意
      ，儼然成為鄭嫌的下游廠商】等內容，而該網路資訊經各
      大報大幅報導，其中蘋果日報、YAHOO 奇摩新聞並明確刊
      載原告姓名。有被告之網站資料、蘋果日報及YAHOO 奇摩
      新聞之刊載內容在卷可憑。
    (三)原告向被告請求國家賠償，經被告拒絕。有被告96年賠議
      字第1 號拒絕賠償理由書在卷可證。
（二）本件之爭點應在於：
    (一)被告發佈資訊之行為，是否過失不法侵害原告之名譽權？
    (二)被告發佈資訊之行為，是否過失不法侵害原告之商譽，致
      原告受有營業損失？
    (三)若原告因被告發佈資訊之行為受有損害，被告應以何種方
      式賠償為當？
四、得心證之理由
（一）被告發佈資訊之行為，是否過失不法侵害原告之名譽權？
    (一)按當事人主張有利於己之事實者，就其事實有舉證之責任
      ，民事訴訟法第277 條前段定有明文。次按，公務員於執
      行職務行使公權力時，因故意或過失不法侵害人民自由或
      權利者，國家應負損害賠償責任，國家賠償法第2 條第2
      項前段定有明文，即應具備：(1)行為人須為公務員；(2)須
      為執行職務行使公權力之行為；(3)須係不法之行為；(4)須
      行為人有故意過失；(5)須侵害人民之自由或權利；(6)須不
      法行為與損害之發生有相當因果關係等要件，始足相當（
      最高法院90年度台上字第371 號判決參照）。次按，不法
      侵害他人之名譽，不論行為人之行為係出於故意或過失，
      均應負損害賠償責任；又國家損害賠償，除依國家賠償法
      規定外，適用民法規定。民法第184 條第1 項前段、第
      195 條第1 項，及國家賠償法第5 條分別定有明文。故本
      件國家賠償事件中，關於侵害名譽權之損害賠償認定，除
      國家賠償法之規定外，亦應有民法侵權行為規定之適用。
    (二)經查：
    1.被告於系爭網站公佈之內容中，係以「鄭００」代替稱呼
      原告，並未透露原告姓名，且亦未提供原告住址，僅載明
      原告於拍賣網站之帳號「lovefax2002 」，以及原告所使
      用之店家名稱「天網工作室」，此有系爭網頁畫面影本1
      份可稽（本院卷第17頁），原告對此亦不爭執（本院卷第
      88頁），則原告所稱被告於系爭網頁公布原告姓名之情，
      即屬無據。
    2.原告固稱被告所公告之上開資訊將使原告經營「天網工作
      室」遭警方查獲涉嫌刑案之情形，輕易被他人於搜尋網站
      上搜尋得知云云，然依原告所提供網站資料，於網路搜尋
      中鍵入「天網工作室」「空氣槍」，即出現多筆網頁資料
      （本院卷第121 ～124 頁），然查詢所得內容並未能直接
      連結至原告拍賣網站之賣場網頁，縱有部分網站內容指涉
      原告所主張之上述內容，惟並無顯示原告全名，並僅以「
      鄭嫌」稱之（本院卷第123 、124 頁），又原告未能提出
      其於網路上註冊登記為「天網工作室」之負責人資料，原
      告身分與其拍賣網站無由特定，是一般人仍無法僅憑系爭
      網頁所公佈之資料即察覺原告本人為刑案之涉嫌人，故就
      被告公佈網頁之行為，尚難認有透露足資辨識原告姓名、
      身份之內容。
    3.至YAHOO 奇摩新聞轉載東森新聞報，以及蘋果日報等電子
      或平面媒體雖將原告本名刊載於網頁或新聞紙（本院卷第
      19、20頁），然經本院職權向上開媒體函查之結果，香港
      商蘋果日報出版發展有限公司台灣分公司函覆稱：因本件
      新聞距今2 年有餘，當時採訪過程已無法查詢等語，此有
      香港商蘋果日報出版發展有限公司台灣分公司97年9 月5
      日097 蘋文字第0059號函在卷（見本院卷第80頁）；另中
      華聯合數位映像股份有限公司亦函覆稱：上開新聞係與民
      眾日報互換新聞而來，而由民眾日報報社之高雄總社所提
      供等語（見本院卷第150 頁）。由前開媒體之函覆，難認
      前開原告所主張上揭媒體所揭露之原告姓名，係由被告或
      被告所屬人員予以告知。又佐以雖被告自承本件查獲過程
      中未允許媒體跟同拍照，然衡情媒體所報導之新聞內容，
      乃係記者於採訪後，綜合其所得之各項資訊撰寫而來，採
      訪過程中固然有來自官方公佈之訊息，但亦包括記者透過
      其他手段與其他的資訊來源有所接觸，進而獲得所需要之
      報導內容，且一般記者獲得新聞資訊之來源，為求其獨特
      性，以及具有商業性價值之獨家消息，往往具有其特殊及
      隱密性，非可由一般人所任意、隨時探知，此參其他媒體
      如大紀元、中央社及中廣新聞網，於本件新聞網頁中，亦
      均未登載原告之真實姓名適足以證之（本院卷第93～95頁
      ）。復參以被告亦不否認查獲本件原告涉嫌販賣槍枝之刑
      事事件後，曾召開記者會（見本院卷第163 頁），且曾提
      供蒐證畫面予媒體（詳後述），因蒐證畫面中有原告清晰
      之容貌，則媒體非不可能由此而憑藉其採訪技巧，透過不
      同管道得知原告之真實姓名等隱私資料，故原告所稱媒體
      報導原告本名必係被告不當將原告個人資料洩漏予媒體知
      悉所造成云云，在未能提出其他具體證據，足資證明被告
      有不當洩漏原告個人資料予媒體之行為，復為被告所否認
      之情形下，僅由媒體刊載本件新聞之狀況，實無法認定被
      告當時確有透露原告之姓名予媒體之事實。是原告主張被
      告有不法透露原告姓名之行為，尚難認屬真實。
    4.被告提供蒐證畫面予媒體使用之部分：
    按偵查，不公開之。檢察官、檢察事務官、司法警察官、
      司法警察、辯護人、告訴代理人或其他於偵查程序依法執
      行職務之人員，除依法令或為維護公共利益或保護合法權
      益有必要者外，不得公開揭露偵查中因執行職務知悉之事
      項。刑事訴訟法第245 條第1 項、第3 項定有明文。偵查
      不公開之目的，除為防止洩密致不能追訴犯罪外，亦為保
      護嫌疑犯之名譽與隱私，避免其在偵查結果確定前遭到隱
      私資訊的不當揭露，致權益受損害。
    為合理規範各警察機關刑案新聞之發布，以確實遵守無罪
      推定原則及偵查不公開原則，警政署頒佈有「警察機關偵
      辦刑案新聞處理應行注意要點」；而為期偵查刑事案件慎
      重處理新聞，以符合刑事訴訟法偵察不公開原則，避免發
      言不當，並兼顧被告或犯罪嫌疑人及相關人士之隱私與名
      譽，法務部亦頒有「檢察、警察機關偵查刑事案件新聞處
      理注意要點」。由上開立法意旨觀之，此二「注意要點」
      之法律性質，應係依行政程序法第159 條第1 項、第2 項
      所規定，行政機關為規範機關內部秩序及運作，所為非直
      接對外發生法規範效力之解釋性、裁量性行政規則。而此
      類解釋性、裁量性行政規則所得規範者，乃執行法律之細
      節性、技術性次要事項，惟涉及限制人民權益之事項，即
      屬法律保留，依其所需之規範密度，由法律規定或透過法
      律授權主管機關發佈命令為補充規定，非屬行政規則所得
      規範之範疇，大法官會議第443 號解釋可參。
    原告指稱被告機關所屬員警提供搜索原告住宅當日現場之
      錄影畫面（下稱系爭畫面），將原告容貌毫無保留、未經
      馬賽克處理於記者會公開之事實。經本院當庭勘驗聯意製
      作股份有限公司TVBS無線電視台所提供95年6 月14日中午
      12時40分之新聞錄影光碟（下稱TVBS無線台），勘驗內容
      前半部為警方搜索之畫面，並有記者旁白，期間穿插有擺
      設搜索得槍枝之畫面及電腦螢幕上之網路畫面，於37秒時
      開始至40秒有原告清晰之影像，且未做任何處理，後半部
      自45秒開始至57秒即疑似為警方召開記者會之槍枝擺設過
      程（見98年10月22日言詞辯論筆錄中之勘驗內容，本院卷
      第175 頁，以下稱系爭畫面），且經本院訊問證人即當時
      前往原告家中執行搜索並於本院當庭勘驗上開錄影光碟亦
      在場之員警陳建成，證人陳建成亦證述證稱前開畫面應係
      搜索及召開記者會之畫面無誤（本院卷第176 頁）。被告
      既已表示搜索原告住宅當時並無媒體跟拍（本院卷第115
      、13 6頁），則系爭畫面應係由被告所屬員警自行拍攝製
      作無訛。
    被告固不否認案發後有召開記者會說明本件案情（見被告
      陳報狀第二點，本院卷第163 頁），惟對於當時是否有播
      放系爭畫面、是否准許記者拍攝並播放系爭畫面，均予以
      否認（參本院97年12月17日言詞辯論筆錄，本院卷第136
      頁）。前開錄影光碟之系爭畫面，既應為被告所屬員警所
      製作，已如前述，而系爭畫面屬蒐證錄影，依刑事訴訟法
      第245 條第1 項偵查不公開之規定，原則上不得公布，故
      TVBS無線台取得系爭畫面之來源，除非透過非法手段，否
      則必定來自於被告人員所提供。然如TVBS無線台係以非法
      管道取得系爭畫面，何以被告於新聞播放後並未主動要求
      TVBS無線台停止播放並採取追究責任之措施？本件前案於
      案發後既有召開記者會說明案情，應可確信TVBS無線台係
      於當時之記者會上取得系爭畫面，且TVBS無線台翻攝之系
      爭畫面畫質清晰穩定，應可排除該台記者於記者會中，未
      經許可私下拍攝之可能，顯見被告當時必已允許媒體於記
      者會上拍攝相關畫面，並提供搜索當時所拍攝之搜索過程
      錄影畫面予媒體，亦同意媒體其後播出系爭畫面。故原告
      主張系爭畫面係由被告提供予媒體，應堪信為真。
    至被告雖曾抗辯以原告為現行犯或準現行犯，已經逮捕，
      其犯罪事實查證明確，且所涉為重大製運販賣具殺傷力管
      制槍枝之行為，該等槍枝之持有及流出，均顯有影響社會
      大眾生命、身體、自由、財產安全之可能，且易引起民眾
      之恐慌，而有告知民眾注意防範，使獲悉適當信息之必要
      ，故符合警政署頒佈「警察機關偵辦刑案新聞處理應行注
      意要點」第5 點第1 款、第6 款為其公布系爭畫面之權限
      及阻卻違法之依據等語（見被告言詞辯論意旨（三）狀，
      本院卷第131 、132 頁）。然法官於審判案件時，對於各
      機關就其職掌所作有關法規釋示之行政命令，固未可逕行
      排斥而不用，但仍得依據法律表示其合法適當之見解，司
      法院大法官釋字第137 號解釋可資參照。上開注意要點其
      性質屬行政規則已如前述，對於限制人民權益屬法律保留
      之範圍者，本非上開注意要點所能規範之事項。故上開注
      意要點即便於第5 點中羅列6 款為適度發布新聞之例外事
      由，惟警察機關發布新聞如有侵害人民隱私、名譽等權利
      之可能時，仍應透過憲法第23條比例原則之檢驗，非僅由
      警察機關單方面稱已符合其內部行政規則（即上開注意要
      點），即謂適法。被告所屬員警係由另案嫌疑人之供述，
      始循線前往原告住宅搜索，並扣得槍枝且逮捕原告（參臺
      灣高雄地方法院檢察署95年度偵字第16268 號不起訴處分
      書，臺灣高等法院高雄分院檢察署95年度上職議字第3547
      號處分書，本院卷第12、13頁）。原告當時雖持有疑似具
      有殺傷力之槍枝，然其所持之槍枝及零件業經扣押，實難
      認有再經持有或流入市面，進而有影響社會大眾生命、身
      體、自由、財產安全之可能，且當時原告已經由被告機關
      逮捕解送，上開注意要點第5 點第6 款所稱告知民眾注意
      防範犯罪嫌疑人的情形應已不存在，是本件前案之情形並
      不符合被告所稱上開注意要點之要求，被告欠缺發布新聞
      之目的；且透過公布原告面容影像之作法，客觀上亦無助
      於任何犯罪偵防目的之達成，與公共利益無涉，故被告以
      上開注意要點為其公布系爭畫面之權限及阻卻違法之依據
      等語，並無理由。縱認被告得依上開注意要點所定之各款
      事由公布犯罪嫌疑人面容，然依上開注意要點第5 點所示
      「適度發布新聞」之規定，警察機關對犯罪嫌疑人之容貌
      仍應為相當遮蔽，以維犯罪嫌疑人之名譽，如以馬賽克或
      噴霧等其他方式為處理，被告亦自承如確有提供影帶，會
      告知媒體如果有拍攝到，希望他們有所處理等語（見本院
      卷第157 頁），再參以被告於全球資訊網上所發佈之新聞
      ，亦以「鄭００」代替原告之全名，亦足證之。惟被告提
      供原告容貌清晰可見之畫面，未為任何處理，顯已不符比
      例原則之要求，亦屬違法。由上可知，被告提供蒐證畫面
      予媒體使用之行為，應具有不法性。
    系爭畫面既有原告影像，且能辨識原告之容貌；而透過新
      聞媒體播放系爭畫面之後，立即使原告為販賣槍枝嫌疑人
      ，而涉犯不名譽之罪之訊息為社會大眾所知曉，且於報導
      時，已促使新聞之閱聽者將原告之身分與販賣槍枝之犯嫌
      作為連結；嗣在原告經檢察官偵查後，已為不起訴處分確
      定之情形下，原告本無犯罪之事實，惟在社會大眾中先前
      已為之負面印象連結已足以影響原告之社會評價，造成其
      名譽受有損害，且該損害與被告所提供之系爭畫面應有相
      當因果關係。又參諸上開被告所自承稱媒體如有拍攝到警
      方提供之影帶，會希望他們有所處理等語（見本院98年6
      月4 日言詞辯論筆錄，本院卷第157 頁），足見被告對於
      公布犯罪嫌疑人之畫面可能侵害犯罪嫌疑人之權利亦已知
      悉。然被告於記者會中提供媒體未經處理之系爭畫面，並
      由媒體於新聞報導中播出，已違背警察機關應妥善處理犯
      罪嫌疑人隱私畫面之注意義務，可認為被告提供系爭畫面
      致原告名譽權受損之行為，應有過失。
    5.綜上，被告依其職務舉辦記者會，卻過失提供未予處理之
      蒐證畫面予媒體使用，致不法侵害原告之名譽權，原告就
      此部分之主張國家賠償應有理由。
（二）被告發佈資訊之行為是否過失不法侵害原告之商譽，致原
      告受有營業損失？
    (一)再按民事訴訟如係由原告主張權利者，應先由原告負舉證
      之責，若原告先不能舉證，以證實自己主張之事實為真實
      ，則被告就其抗辯事實即令不能舉證，或其所舉證據尚有
      疵累，亦應駁回原告之請求（最高法院17年上字第917 號
      判例意旨參照）。原告雖指稱被告於網頁發布原告在拍賣
      網站之帳號及店家名稱，致原告受有商譽之損害，而原告
      自承伊所稱之商譽損害實指「沒人購買」（本院卷第57、
      58頁），故原告所主張之損害應為「營業損失」。惟被告
      均既否認原告有何商譽受損致營收減少之損害之事實，依
      前揭判例意旨，自應由原告就被告為侵權行為造成損害一
      節負舉證責任。
    (二)查原告所稱營業減少損害之部分，經本院命其提出證明之
      積極證據後，原告仍僅提出伊自行製作之圖表為佐（本院
      卷第125 頁），然未能列舉歷來交易之單據證明、稅務資
      料等客觀證據以實其說，在被告亦否認原告此部分所提證
      據資料真實性之情形下，尚難僅憑原告自述之統計數額，
      即為伊營業損失之認定；況被告縱有公開發布新聞，並提
      供系爭畫面予媒體，然以原告係從事玩具槍枝買賣之營業
      ，客觀上亦不足以當然推論出原告之交易必將受有損害之
      事實。原告既然無法具體證明究因被告發布資訊之行為受
      有何等營業額之衰退，則原告請求被告賠償其商譽，即營
      業之損失，應無理由。
（三）被告應以何種方式賠償原告之損害為當？
    (一)按人格權受侵害時，以法律有特別規定者為限，得請求損
      害賠償或慰撫金；不法侵害他人之身體、健康、名譽、自
      由、信用、隱私、貞操、或不法侵害其他人格法益而情節
      重大者，被害人雖非財產上之損害，亦得請求賠償相當之
      金額。其名譽被侵害者，並得請求回復名譽之適當處分，
      民法第18條及第195 條第1 項分別定有明文。又慰撫金之
      核給標準，應斟酌雙方身分、地位及經濟狀況及其他各種
      情形核定之，最高法院著有76年台上字第1908號判例可資
      參照。
    (二)本件被告散佈系爭畫面之行為，既已侵害原告之名譽及隱
      私權，詳如前述，且由原告人格權受損之情形，應可認其
      情節重大，是原告依上開規定訴請被告賠償精神痛苦之慰
      撫金，自屬有據。審酌原告具有高等職業學校同等學歷（
      原告學歷資格證明書，本院卷第143 頁），前案案發時擔
      任技師工作（原告服務證明書，本院卷第96頁），有正當
      職業。而被告為犯罪偵查機關，對於偵查不公開原則本應
      恪遵，不得侵害人民隱私及名譽權，猶仍疏未注意等一切
      情狀，認為原告訴請被告給付之慰撫金金額，於8 萬元之
      範圍內為適當。至原告請求被告於國內4 大報頭版刊登1
      日道歉啟事部分，本院審酌系爭畫面於新聞中為不到1分
      鐘之報導，而原告之相貌於該報導中僅出現約3 秒，雖造
      成原告受有名譽權之損害，然該報導的程度仍未達需於國
      內4 大報頭版刊登道歉啟事之程度，故原告要求被告登報
      道歉之請求顯已逾越必要範圍，不應准許。
五、綜上所述，原告本於侵權行為損害賠償之法律關係，請求被
    告應給付8 萬元及自起訴狀繕本送達翌日即97年6 月20日起
    至清償日止，按年息5 ％計算之利息，為有理由，應予准許
    ，逾此部分之請求均為無理由，應予駁回。
六、因本件判命被告應給付予原告之金額，未逾50萬元，爰依民
    事訴訟法第389 條第1 項第5 款之規定，依職權宣告假執行
    ；又被告亦陳明願供擔保，請准宣告免為假執行，經核就原
    告勝訴部分，於法並無不合，爰酌定相當之金額准許之。至
    原告敗訴之部分，其假執行之聲請即失所附麗，自應一併予
    以駁回。
據上論結，本件原告之訴為有一部有理由，一部無理由，爰依民
事訴訟法第79條、第389 條第1 項第5 款、第392 條第2 項，判
決如主文。
中    華    民    國    98    年    11    月    5     日
                      民事第六庭法  官  李怡諄
正本係照原本作成。
如不服本判決，應於送達後20日內，向本院提出上訴狀並表明上
訴理由，如於本判決宣示後送達前提起上訴者，應於判決送達後
10日內補提上訴理由書（須附繕本）。
中    華    民    國    98    年    11    月    5     日
                                書記官  陳建琪

司法院資訊處製作；財團法人民間司法改革基金會備份。
